# 再请教陈老师：股改后，先以货币还是先以土地增资。

提问人：xuridongsheng 时间：2011-12-24 00:19:42
某有限公司公司，注册资本和实收资本为 10000 万元，为货币出资。
1 ，已进行股改，以净资产折股后，注册资本和实收资本仍为 10000 万； 2 ，股改后增资，注册资本增加 10000 万元，股东以土地使用权增资 10000 万。这时候公司法规定的货币出资不低于30%的比例如何计算呢？ 接下来股东还打算再以货币增资 10000 万元。这样注册资本和实收资本将达到 30000 万元。如果上面第二步的货币出资比例有问题的话，是不是要建议先货币增资，再土地增资。
感谢你的无私回答！

回答人：chenyiwei
在发生过净资产折股（整体变更）或者资本公积、留存收益转增以后，如何计算货币出资所占比例就没有统一规定，实务中比较混乱。建议向被投资企业的主管工商登记机关咨询他们的通常政策把握口径。